【裁判字號】    89,易,2159
【裁判日期】    890805
【裁判案由】    竊盜等
【裁判全文】
臺灣板橋地方法院刑事判決                        八十九年度易字第二一五九號
    公  訴  人  臺灣板橋地方法院檢察署檢察官
    被      告  丙○○
右列被告因竊盜等案件，經檢察官提起公訴〔八十九年度偵字第一０二五七號〕，本
院判決如左：
    主  文
丙○○連續竊盜，處有期徒刑壹年；又收受贓物，處有期徒刑月；又意圖為自己不
法之所有，以恐嚇使人將本人之物交付，未遂，處有期徒刑陸月；應執行有期徒刑壹
年陸月。
    事  實
壹、丙○○於民國〔下同〕八十八年十二月間，因竊盜案，經臺灣板橋地方法院檢察
    署檢察官提起公訴，嗣經本院於八十九年三月十六日判處有期徒刑捌月，於八十
    九年四月二十五日確定。竟未見悔悟，基於意圖為自己不法之所有之概括犯意，
    自八十九年三月十七日凌晨三時起，先後於附表壹編號一、二、三、四、五、六
    所示時、地，竊取附表壹編號一、二、三、四、五、六所示物品得手；丙○○明
    知附表貳編號一所示牌照號碼ＧＥＫ─０二五號重機車，係甲○○失竊之贓物，
    竟於八十九年五月二十六日，在不詳地點，自綽號『鄭亞峰』處予以收受後供己
    代步；八十九年五月二十六日下午五時三十分許，附表壹編號六所示之被害人黃
    雅玲撥打失竊之行動電話0000000000號，要求返還遭竊之財物，丙○○於接聽時，竟另起意圖為自己不法之所有之犯意，威嚇黃女需交付『贖金』新
    台幣〔下同〕壹萬元，『贖回』手機支及金融卡，若否，即拒返還黃女遭竊之
    上開物品，嗣於同日下午六時許，丙○○前往臺北縣三峽鎮○○路「大埔加油站
    」前欲取『贖金』時，經警當場查獲，始未得逞，並經警起獲附表壹編號四、五
    、六、附表貳編號一「起獲贓物」欄所示物品。
貳、案經臺北縣警察局三峽分局報告臺灣板橋地方法院檢察署檢察官偵查起訴。
    理  由
壹、訊據被告丙○○，供稱：「〔扣案〕計算機、照相機不是贓物，其他起訴事實沒
    有錯。」、「我有偷乙○○的東西。」、「〔周志業部分〕沒有意見，我有偷。
    」、「〔蘇侯明部份〕這部份我有偷。」、「〔黃鈺婷部份〕這部份我有偷。」
    、「〔張欣華部份〕這部份也有偷。」、「〔甲○○部份〕ＧＥＫ─０二五〔號
    機車〕不是我偷的，是『鄭亞峰』偷的。」、「〔ＧＥＫ─０二五號機車〕鄭亞
    峰先讓我騎一段時間，他才要騎，因為當時我沒有車，我當時知道該車是鄭亞峰
    偷的。」、「是黃女〔指黃雅玲〕自己打電話給我，說要給我壹萬元，..，後來
    就是去拿贖金才被警察抓到。」〔參見本院八十九年八月三日審判筆錄〕、「〔
    警訊時所為供述〕我是被警察打才承認的。」〔參見本院八十九年七月六日訊問
    筆錄〕、「..黃雅玲部份我有偷..」、「〔承辦員警〕用厚塑膠管打我腳心，但
    在檢方沒有刑求。」〔參見本院八十九年六月三十日訊問筆錄〕等。查：
    一、事實欄所示之竊盜事實，業據被告於偵、審中自白不諱〔參見偵卷第三八頁
        反面第三九頁正面暨本院八十九年八月三日審判筆錄〕，查被告於本院自白
        「〔扣案〕計算機、照相機不是贓物，其他起訴事實沒有錯。」、「我有偷
        乙○○的東西。」、「〔周志業部分〕沒有意見，我有偷。」、「〔蘇侯明
        部份〕這部份我有偷。」、「〔黃鈺婷部份〕這部份我有偷。」、「〔張欣
        華部份〕這部份也有偷。」〔參見本院八十九年八月三日審判筆錄〕、「..
        黃雅玲部份我有偷..」〔參見本院八十九年六月三十日訊問筆錄〕，與被害
        人乙○○、周志業、蘇侯明、黃鈺婷、張欣華、黃雅玲指訴被害情節〔參見
        偵卷第十七頁、第十八頁、第十九頁、第二十頁、第三二頁、第三三頁，本
        院八十九年七月六日訊問筆錄〕，互核相符，並有贓物認領保管單足佐〔附
        偵卷第二二頁、第二五頁、第三四頁〕。且查：被告所為附表壹編號一、三
        、五所示犯行，其行為時固均在夜間，惟附表壹編號五所示「臺北縣三峽鎮
        ○○路六五『巷內』」非刑法第三百二十一條第一項第一款所定之「住宅或
        建築物」，附表壹編號一、三所示「臺北縣三峽鎮○○街一巷口〔欣欣檳榔
        攤〕。」、「臺北縣三峽鎮○○街一一九號前〔嘉義檳榔攤〕」非同條項所
        定之「住宅」，遍查被害人乙○○、蘇侯明指訴意旨，未見一言訴及於遭竊
        當時「欣欣檳榔攤」、「嘉義檳榔攤」內是否有人居住。附表壹編號一所示
        被害人乙○○固訴稱：「破壞鐵門侵入『欣欣檳榔攤』竊取財物。」〔參見
        偵卷第十八頁反面〕，惟檳榔攤係臨時或非密切附著土地之物，通說不得解
        為定著物，刑法第三百二十一條第一項第二款所謂之門扇、牆垣或其他安全
        設備，均須與住宅、有人居住之建築物、船艦有關者，始屬之，檳榔攤既非
        住宅亦非有人居住之建築物或船艦，則該檳榔攤之木門，即非該條款所謂之
        門扇或安全設備，搗毀檳榔攤之木門，僅成立同法第三百二十條第一項之普
        通竊盜罪〔司法院七四廳刑一字第四九七號函復臺灣高等法院意旨參照〕。
        凡此，與刑法第三百二十一條第一項第一款、第二款所定「夜間侵入有人居
        住之建築物」、「毀越門扇、牆垣或其他安全設備」之構成要件迥不相當。
    二、事實欄所示之收受贓物事實，業據被告於本院坦承「〔甲○○部份〕ＧＥＫ
        ─０二五〔號機車〕不是我偷的，是『鄭亞峰』偷的。」、「〔ＧＥＫ─０
        二五號機車〕鄭亞峰先讓我騎一段時間，他才要騎，因為當時我沒有車，我
        當時知道該車是鄭亞峰偷的。」〔參見本院八十九年八月三日審判筆錄〕，
        與被害人甲○○指訴被害情節相符，並有贓物認領保管單足參〔附偵卷第二
        八頁〕，被告既供承「我當時知道該車是鄭亞峰偷的。」等語，顯見被告對
        附表貳編號一所示機車確具贓物之認識，自有贓物罪責。
    三、查被害人黃雅玲於警訊時供稱：「我以失竊的手機0000000000門
        號連繫嫌疑犯，經連繫後，嫌疑犯自稱要贖金新台幣壹萬柒仟元正，贖回手
        機支及金融卡壹張，經『商討』後以新台幣壹萬元成交，並於八十九年五
        月二十六日十八時許，在三峽鎮○○路大埔加油站交易，....」〔參見偵卷
        三二頁〕，與被告於本院供承「是後來我去取『贖金』才被警察抓到」〔參
        見本院八十九年八月三日審判筆錄〕，互核相符。且查：「占有物如係盜贓
        或遺失物，其被害人或遺失人，自被盜或遺失之時起，二年以內，得向占有
        人，請求回復其物。」〔民法第九百四十九條〕，竊賊執贓物向失主『求贖
        』、若不給贖則拒予返還贓物，足令失主心生畏怖，被告竊盜後占有上開贓
        物，竟向被害人出言求贖，若否即不為返還該等贓物，核被告意在圖『贖金
        』之不法之所有，雖終未得款，仍該當於恐嚇取財未遂罪之構成要件。
    四、末查，被告雖以「〔警訊時所為供述〕我是被警察打才承認的。」〔參見本
        院八十九年七月六日訊問筆錄〕、「〔承辦員警〕用厚塑膠管打我腳心，..
        」云云置辯〔參見本院八十九年六月三十日訊問筆錄〕，惟排除被告於警訊
        時之全部供述，據前揭事證，仍認被告確有事實欄所示犯行。
    五、本件事證明確，右開犯行，堪予認定。
貳、核被告所為附表壹編號一至六所示犯行，均係犯刑法第三百二十條第一項之普通
    竊盜罪。其先後多次普通竊盜犯行，時間緊接，所犯構成要件相同，顯係基於概
    括之犯意為之，依連續犯之規定以一罪論，並加重其刑。起訴書認被告所為竊盜
    犯行，係犯刑法第三百二十一條第一項第一款之「夜間侵入有人居住之建築物竊
    盜罪」，尚有未洽，起訴法條應予變更；被告所為事實欄所示之其餘犯行，係犯
    刑法第三百四十九條第一項之收受贓物罪、第三百四十六條第三項、第一項之恐
    嚇取財未遂罪。其著手於恐嚇取財構成要件行為之施行而不遂，就此部份依既遂
    之刑減輕之；所犯毀越門扇竊盜、收受贓物、嚇取財未遂罪，犯意各別，構成
    要件互殊，應分論併罰。爰審酌被告犯罪之動機、目的、手段、所生之危害暨犯
    罪後態度等一切情狀，就所犯參罪分別量處如主文所示之刑，並定其應執行之刑
    。
、公訴意旨另以被告於附表貳編號一所示時、地，竊取被害人甲○○所有牌照號碼
    ＧＥＫ─０二五號機車得手〔參見起訴書犯罪事實欄前段載述意旨暨起訴書附表
    〕。訊據被告，堅決否認此部份犯罪，辯稱：「〔甲○○部份〕ＧＥＫ─０二五
    〔號機車〕不是我偷的，是『鄭亞峰』偷的。」、「〔ＧＥＫ─０二五號機車〕
    鄭亞峰先讓我騎一段時間，他才要騎，因為當時我沒有車，我當時知道該車是鄭
    亞峰偷的。」，質諸被害人甲○○亦供稱：「我只是車子被偷，至於是否被告所
    偷，我不能確定。」〔參見本院八十九年八月三日審判筆錄〕，未便遽認被告涉
    此部份竊盜犯嫌，起訴書犯罪事實欄亦明認上開機車係「鄭亞峰」所竊，復查無
    其他積極確切之事證，足認被告尚涉此部份竊盜犯嫌，當屬不能證明被告涉此部
    份竊盜犯嫌，惟公訴意旨認此部份與有罪部份具連續犯裁判上一罪之關係，爰不
    另為無罪之諭知。
據上論斷，應依刑事訴訟法第二百九十九條第一項前段、第三百條，刑法第五十六條
、第三百二十條第一項、第三百四十九條第一項、第三百四十六條第三項、第一項、
第二十六條前段、第五十一條第五款，罰金罰鍰提高標準條例第一條前段，判決如主
文。
本案經檢察官洪清秀到庭執行職務。
中      華      民      國      八十九      年     八     月     五     日
                                      臺灣板橋地方法院刑事第五庭
                                          法  官  陳  福  來
右正本證明與原本無異。
如不服本判決應於送達後十日內向本院提出上訴狀。
                      書記官  陳  春  銘
中      華      民      國      八十九      年     八     月    十七    日
附表壹：
┌──┬───┬────┬───────┬───────┬────┬──┐
│編號│被害人│竊盜時間│竊  盜  地  點│竊  得  物  品│起獲贓物│備註│
│    │姓  名│        │              │              │        │    │
├──┼───┼────┼───────┼───────┼────┼──┤
│一  │乙○○│八十九年│臺北縣三峽鎮民│七星香煙貳條、│未經起獲│    │
│    │      │三月十七│生街一巷口〔欣│峰香煙貳條、長│        │    │
│    │      │日凌晨三│欣檳榔攤〕。  │壽香煙貳條、檳│        │    │
│    │      │時許    │              │榔陸包，合計價│        │    │
│    │      │        │              │值新台幣仟元│        │    │
│    │      │        │              │。            │        │    │
├──┼───┼────┼───────┼───────┼────┼──┤
│二  │周志業│八十九年│臺北縣三峽鎮中│雞伍隻，價值新│未經起獲│    │
│    │      │四月中旬│正路二段五三八│台幣貳仟元。  │        │    │
│    │      │        │之一號前雞籠  │              │        │    │
├──┼───┼────┼───────┼───────┼────┼──┤
│三  │蘇侯明│八十九年│臺北縣三峽鎮中│大衛杜夫香煙貳│未經起獲│    │
│    │      │四月二十│圓街一一九號前│拾包、七星香煙│        │    │
│    │      │二日凌晨│〔嘉義檳榔攤〕│壹拾包、白長壽│        │    │
│    │      │三時許。│。            │香煙壹拾包、伯│        │    │
│    │      │        │              │朗咖啡貳箱，合│        │    │
│    │      │        │              │計價值新台幣貳│        │    │
│    │      │        │              │仟伍佰元。    │        │    │
├──┼───┼────┼───────┼───────┼────┼──┤
│四  │黃鈺婷│八十九年│臺北縣三峽鎮中│牌照號碼ＦＣＰ│起獲牌照│    │
│    │      │五月十九│圓街六二之五號│─八五九號重機│號碼ＦＣ│    │
│    │      │日上午九│前。          │車壹部，價值新│Ｐ─八五│    │
│    │      │時許。  │              │台幣壹萬貳仟元│九號機車│    │
│    │      │        │              │。            │壹部。  │    │
├──┼───┼────┼───────┼───────┼────┼──┤
│五  │張欣華│八十九年│臺北縣三峽鎮文│牌照號碼ＨＸＲ│起獲牌照│    │
│    │      │五月二十│化路六五巷內。│─四七三號重機│號碼ＨＸ│    │
│    │      │四凌晨二│              │車壹部，價值新│Ｒ─四七│    │
│    │      │時許。  │              │台幣壹萬元。  │三號機車│    │
│    │      │        │              │              │壹部。  │    │
├──┼───┼────┼───────┼───────┼────┼──┤
│六  │黃雅玲│八十九年│臺北縣三峽鎮金│現金新台幣壹仟│現金新台│    │
│    │      │五月二十│圳里金敏橋旁Ｈ│肆佰元、ＮＯＫ│幣壹仟肆│    │
│    │      │六日下午│Ａ─０三七０號│ＩＡ手機貳支、│佰元、Ｎ│    │
│    │      │一時許。│車內。        │ＭＯＴＯＲＯＬ│ＯＫＩＡ│    │
│    │      │        │              │Ａ手機壹支、台│手機貳支│    │
│    │      │        │              │北銀行金融卡壹│、ＭＯＴ│    │
│    │      │        │              │張、郵局提款卡│ＯＲＯＬ│    │
│    │      │        │              │壹張、國民身分│Ａ手機壹│    │
│    │      │        │              │證等物。      │支、台北│    │
│    │      │        │              │              │銀行金融│    │
│    │      │        │              │              │壹張。  │    │
└──┴───┴────┴───────┴───────┴────┴──┘
附表貳：
┌──┬───┬────┬───────┬───────┬────┬──┐
│編號│被害人│失竊時間│失  竊  地  點│失  竊  物  品│起獲贓物│備註│
│    │姓  名│        │              │              │        │    │
├──┼───┼────┼───────┼───────┼────┼──┤
│一  │甲○○│八十九年│臺北縣三峽鎮中│牌照號碼ＧＥＫ│起獲牌照│    │
│    │      │五月二十│正路二段八三巷│─０二五號重機│號碼ＧＥ│    │
│    │      │五日下午│十八號前。    │車壹部。      │Ｋ─０二│    │
│    │      │三時許。│              │              │五號機車│    │
│    │      │        │              │              │壹部。  │    │
└──┴───┴────┴───────┴───────┴────┴──┘
附錄本案論罪科刑法條全文：
刑法第三百二十條：
意圖為自己或第三人不法之所有，而竊取他人之動產者，為竊盜罪，處五年以下有期
徒刑、拘役或五百元以下罰金。
意圖為自己或第三人不法之利益，而竊佔他人之不動產者，依前項之規定處斷。
前二項之未遂犯罰之。
刑法第三百四十六條：
意圖為自己或第三人不法之所有，以恐嚇使人將本人或第三人之物交付者，處六月以
上五年以下有期徒刑，得併科一千元以下罰金。
以前項方法得財產上不法之利益，或使第三人得之者，亦同。
前二項之未遂犯罰之。
刑法第三百四十九條：
收受贓物者，處三年以下有期徒、拘役或五百元以下罰金。
搬運、寄藏、故買贓物或為牙保者，處五年以下有期徒刑、拘役或科或併科一千元以
下罰金。
因贓物變得之財物，以贓物論。


司法院資訊處製作；財團法人民間司法改革基金會備份。
